【裁判字號】    91,簡,569
【裁判日期】    920227
【裁判案由】    償還公費
【裁判全文】
臺北高等行政法院判決                              九十一年度簡字第五六九號
    原      告  國立高雄師範大學
    代  表  人  甲○○
    送達代收人  洪條根律師
    被      告  乙○○
右當事人間因償還公費事件，原告提起行政訴訟，本院判決如左：
    主  文
原告之訴駁回。
訴訟費用由原告負擔。
    事  實
一、事實概要：被告乙○○前係原告學校公費學生，於七十一年間因故中途退學，依
    原告學校追繳學生公費要點規定，應賠償其未償還之公費新台幣（以下同）四萬
    三千八百九十三元，被告拒絕給付，原告乃提起本件行政訴訟請求給付。
二、兩造聲明：
    (一)原告聲明：被告應給付原告四萬三千八百九十三元及自起訴狀繕本送達之翌日
      起至清償日止按年息百分之五計算之利息，訴訟費用由被告負擔。
    (二)被告聲明：如主文所示。
三、原告主張：被告乙○○前係原告學校公費學生，因中途退學，依原告學校追繳學
    生公費要點規定，應賠償其未償還之公費四萬三千八百九十三元，爰依行政訴訟
    法第八條之規定提起給付之訴。
四、被告主張：被告於七十一年一、二月間因故中途退學，原告已於八十七年一月及
    十一月間以律師函及聲請支付命令方式請求被告返還公費，嗣後又於九十年五月
    二日向臺灣板橋地方法院提起民事訴訟，因均已罹於民法第一百二十五條規定之
    十五年時效，已獲該院裁定駁回原告之訴。爰依行政訴訟法第一百零八條第一項
    及民法第一百二十五條之規定提出答辯，請求判決駁回原告之訴。
    理  由
按公法上之請求權，在行政程序法第一百三十一條於九十年一月一日公布施行前，並
無時效之規定，應類推適用民法關於消滅時效之規定。又依原告所提出之請求權基礎
觀之，該公費償還請求權，應類推適用民法第一百二十五條規定之十五年時效。本件
原告起訴請求被告償還公費，被告則以時效抗辯。查被告係於七十一年間因故中途退
學，此有原告提出之學籍記載表及七十年度第二學期退學學生名冊影本附卷可稽，准
此，原告於此時即有償還公費之請求權，其遲至九十一年五月二十九日始向本院提起
訴訟，請求被告給付，有本院加蓋於起訴狀之收文日期戳記可稽，顯已罹於十五年之
時效，是原告之請求，顯無理由，應予駁回。又本件為簡易訴訟程序事件，且事證明
確，故不經言詞辯論為之，併此敘明。
據上論結，本件原告之訴為無理由，依行政訴訟法第二百三十三條第一項、第二百三
十六條、第一百九十五條第一項後段、第九十八條第三項前段，判決如主文。
中      華      民      國    九十二    年      二      月    二十七    日
                               臺 北 高 等 行 政 法 院  第 二 庭
                                                    法  官  李得灶
右為正本係照原本作成。
本件以訴訟事件所涉及之法律見解具有原則性者為限，始得於本判決送達後二十日內
向本院提出上訴狀並表明上訴理由，如已於本判決宣示後送達前提起上訴者，應於判
決送達後二十日內補具上訴理由（均按他造人數附繕本），且經最高行政法院許可後
方得上訴。
中      華      民      國    九十二    年      三      月      五      日
                                                    書記官  陳清容


司法院資訊處製作；財團法人民間司法改革基金會備份。
